臺灣嘉義地方法院刑事判決　　　　　　　 96年度易字第802號
公　訴　人　臺灣嘉義地方法院檢察署檢察官
被　　　告　甲○○
　　　　　　　　　　（現另案在台灣嘉義監獄鹿草分監執行中
　　　　　　戊○○
　　　　　　　　　　號（現另案在臺灣嘉義監獄鹿草分監執行
上列被告因竊盜案件，經檢察官提起公訴（九十六年度偵字第八
八五一號），被告於準備程序中就被訴事實均為有罪之陳述，經
本院裁定改依簡式程序審理，判決如下：
    主  文
甲○○共同攜帶兇器竊盜，累犯，處有期徒刑玖月；又共同竊盜
，累犯，處有期徒刑肆月。應執行有期徒刑壹年。
戊○○共同攜帶兇器竊盜，累犯，處有期徒刑玖月；又共同竊盜
，累犯，處有期徒刑肆月。應執行有期徒刑壹年。
    事  實
一、甲○○前因施用毒品案件，經本院分別以九十年度訴字第六
    六０號判決判處有期徒刑十月確定、九十一年度訴字第五九
    五號判決判處有期徒刑一年確定，上開二罪接續執行，於九
    十三年十一月十七日縮短刑期假釋付保護管束出監，於九十
    四年二月二十五日保護管束期滿未經撤銷假釋，所餘未執行
    之刑視為已執行完畢；另戊○○前因違反毒品危害防制條例
    案件，先經本院以九十年度訴字第六五九號判決判處有期徒
    刑七月確定，又再因違反毒品危害防制條例案件，經本院以
    九十一年度訴字第六三０號判決判處有期徒刑一年四月確定
    ，復因搶奪罪，經本院以九十二年度訴字第二二二號判決判
    處有期徒刑一年二月確定，後二罪經裁定定應執行有期徒刑
    二年五月確定，與前罪接續執行，於九十四年十月十一日縮
    短刑期假釋付保護管束出監，九十五年三月十五日保護管束
    期滿，假釋未經撤銷，所餘未執行之刑視為已執行完畢。詎
    該二人均不知悔改：
  (一)甲○○、戊○○基於意圖為自己不法所有之犯意聯絡，於九
    十六年五月三十一日凌晨二時至三時間某時，共乘甲○○前
    向不知情之陳雪英所租用之車牌號碼4871—NL號自用小客車
    ，至苗栗縣通宵鎮白沙第一公墓內，分持客觀上足以對人生
    命身體產生危害，可供兇器使用之螺絲起子各一支，共同以
    螺絲起子強行將上揭墓園內各墳墓設置鐵門卸下後攜離之方
    式，接續竊取乙○○、丙○○、己○○及丁○○所設置在各
    該家族墳墓之鐵門各一片，共計竊得鐵門四片。嗣於同日凌
    晨三時十五分許，二人將竊得之鐵門搬運裝載在上揭車輛後
    車廂時，循線埋伏在該處之警方發動緝捕，甲○○及戊○○
    見狀迅速將所持有之螺絲起子各一支隨手丟棄（均已滅失）
    並徒步逃離現場，警方在現場查獲上揭車輛一部及二人竊得
    之鐵門四片（均已發還被害人）。
  (二)甲○○及戊○○於九十六年五月三十一日凌晨三時四十分許
    ，因上開員警圍捕徒步逃經苗栗縣通宵鎮○○里○○路一四
    四號前時，見庚○○所有車牌號碼N7L—086號重型機車停放
    在該處且鑰匙插於機車電門未拔，竟另基於意圖為自己不法
    所有之犯意聯絡，由甲○○啟動後附載戊○○，共同徒手竊
    取上開機車，得手後即迅速離去，嗣經警循線查悉上情。
二、案經乙○○、丙○○、己○○及丁○○訴由苗栗縣警察局通
    宵分局報告臺灣苗栗地方法院檢察署檢察官呈請臺灣高等法
    院檢察署檢察長令轉臺灣嘉義地方法院檢察署檢察官偵查起
    訴。
    理  由
一、本件係經被告甲○○、戊○○於準備程序當庭表示認罪，而
    經本院裁定以簡式審判程序加以審理，則依據刑事訴訟法第
    二百七十三條之二、同法第一百五十九條第二項之規定，不
    適用傳聞法則有關限制證據能力之相關規定，合先敘明。
二、上開犯罪事實，業據被告甲○○、戊○○於警詢、偵查中及
    本院審理時均坦承不諱，渠二人供述之犯罪情節亦互核相符
    ，復據告訴人乙○○、丙○○、己○○、丁○○、庚○○於
    警詢指訴綦詳，並有贓物認領保管單四份、車籍查詢—基本
    資料詳細畫面二紙、租賃契約一份、現場照片十七幀等在卷
    可資佐證，均已足資擔保被告甲○○、戊○○前述自白之真
    實性。此外，觀諸本件被告行竊之墓園現場照片，可知各家
    族墓園鐵門原均以螺絲栓緊於門框上，被告二人竊取墓園鐵
    門，勢必需以螺絲起子此類型態工具鬆開螺絲後，始能將墓
    園鐵門取下，顯見被告二人供述行竊時係以螺絲起子作為工
    具，核與事實相合，可信為真實。綜上，本件事證明確，被
    告甲○○、戊○○犯行均堪予認定，應依法論科。
三、按刑法第三百二十一條第一項第三款之攜帶兇器竊盜罪，係
    以行為人攜帶兇器為其加重條件，此所謂兇器，其種類並無
    限制，凡客觀上足以對人之生命、身體、安全構成威脅，具
    有危險性之兇器為已足，並不以攜帶之初有行兇之意圖為必
    要，最高法院七十九年臺上字第五二五三號判例意旨可為參
    照。查被告二人持以犯本件犯罪事實(一)竊盜案件之螺絲起子
    各一支，雖於員警緝捕時為被告二人所丟棄，然被告二人於
    本院審理時均供稱該二支螺絲起子之材質為一般握把部分為
    塑膠、起子部分為金屬材質等語，復能輕易以螺絲起子將鐵
    門鬆開取下，顯見質地堅硬，若持以攻擊人體，自能成傷，
    客觀上自屬足以對人之生命、身體、安全構成威脅，顯為具
    有危險性之兇器無訛。故核被告甲○○、戊○○就上開犯罪
    事實(一)、(二)所為，均係犯刑法第三百二十一條第一項第三款
    之攜帶兇器竊盜罪、同法第三百二十條第一項竊盜罪。被告
    二人就上開犯罪事實，均有犯意聯絡及行為分擔，為共同正
    犯。又被告二人就犯罪事實(一)部分，係在極為密接之時間，
    在同一公墓內竊取四個家族墓園鐵門，雖外觀上有數舉動，
    然被告犯罪之地點相同，時間密接，犯罪手法完全一致，各
    行為獨立性極為薄弱，在刑法之評價上，自難強行分開，應
    包括視為一行為，僅論以單純一罪。再被告二人就犯罪事實
    (一)、(二)二次竊盜犯行，行竊地點、犯罪手法已有差異，且被
    告竊取犯罪事實(二)之機車係用以脫逃，顯與原行竊鐵門之犯
    罪動機有異，被告二人就上開二罪，犯意各別，應予分論併
    罰。被告二人均有犯罪事實欄所載之前案紀錄，並均執行完
    畢，此有臺灣高等法院被告前案紀錄表各一份在卷可稽，於
    受徒刑之執行完畢，五年以內故意再犯本件有期徒刑以上之
    罪，皆為累犯，各依刑法第四十七條第一項規定，均加重其
    刑。爰審酌被告甲○○、戊○○，均正值壯年，不思循正當
    管道賺取財物，欲謀不勞而獲，且任意攜帶兇器竊取他人財
    物，為警緝捕時再為竊盜犯行，造成他人財產損失，影響社
    會治安甚鉅，惟念其等犯罪動機、手段、方法及所得財物價
    值，另犯後坦承犯行，態度尚稱良好等一切情狀，各量處如
    主文所示之刑，並分別定應執行刑，以資儆懲。至被告二人
    為犯罪事實(一)竊盜犯行所用之螺絲起子二支，雖係被告甲○○所有，然均已丟棄滅失，業據被告二人於本院審理供述明
    確，自不予宣告沒收，附此敘明。
據上論斷，應依刑事訴訟法第二百七十三條之一第一項、第二百
九十九條第一項前段，刑法第二十八條、第三百二十一條第一項
第三款、第三百二十條第一項、第四十七條第一項、第五十一條
第五款，刑法施行法第一條之一第一項、第二項前段，判決如主
文。
本案經檢察官蔡彥守到庭執行職務。
中　　華　　民　　國　　96　　年　　12　　月　　31　　日
                  刑事第一庭    法　官　黃琴媛
上列正本證明與原本無異。
如不服本判決，應於判決送達後十日內向本院提出上訴狀，上訴
書狀依法應敘述具體理由，如未敘述具體理由者，應於上訴期間
屆滿後二十日內補提理由書於本院（均應附繕本）。告訴人或被
害人如對於本判決不服者，應具備理由請求檢察官上訴，其上訴
期間之計算係以檢察官收受判決正本之日期為準。
中　　華　　民　　國　　96　　年　　12　　月　　31　　日
                            　　書記官　李彩娥
附錄本判決論罪科刑法條：
中華民國刑法第320條第1項
（普通竊盜罪）
意圖為自己或第三人不法之所有，而竊取他人之動產者，為竊盜
罪，處5年以下有期徒刑、拘役或5百元以下罰金。
中華民國刑法第321條第1項第3款
（加重竊盜罪）
犯竊盜罪而有左列情形之一者，處6月以上、5年以下有期徒刑：
三  攜帶兇器而犯之者。
